Inventaris van het archief van de Rijksdienst voor de Uitvoering van Werken (DUW) en Commissies, (1937) 1945-1954 (1955)
Nationaal Archief, Den Haag
- AFDELING I, archief van de D.U.W.
  - Stukken van bijzondere aard, B
    - Taak, B.3
      - aangelegenheden met betrekking tot rechten, plichten en voorzieningen voor de arbeiders, B.3.4
        - huisvesting en verzorging van arbeiders en derden, B.3.4.8
          - Dossier betreffende huisvestingskosten van Poolse arbeiders in het kamp te Slikkerveer., 1947 - 1948.; 259; 1 omslag
          - Correspondentie met de Nederlandse Heidemij te Arnhem inzake rekeningen betreffende het kamp IJbenheer te Fochteloo over het 2e - 4e kwartaal 1944 en het 1e en 2e kwartaal 1945., 1944 - 1945.; 260; 1 omslag
          - Nota's en rapportjes betreffende controle van magazijnvoorraden in kampen., 1946, 1949, 1950.; 261; 5 stukken
          - Notitie betreffende de gang van zaken bij het samenstellen van de aantallen porties warme voeding, die verwerkt waren in de totaalafrekening van het bureau Massavoeding., z.d.; 262; 1 stuk
        - geestelijke en culturele zorg., B.3.4.9
          - Stukken inzake aangelegenheden de geestelijke en culturele zorg in de arbeidskampen betreffende., 1946 - 1948, 1953 - 1954.; 263; 1 omslag
        - ongevallen., B.3.4.10
          - Stukken betreffende ongevallen tijdens de uitvoering van objecten en de naar aanleiding daarvan getroffen veiligheidsmaatregelen. Met foto's., 1950 - 1954.; 264; 1 omslag
        - staking en werkweigering., B.3.4.11
          - Stukken betreffende maatregelen tegen staking en werkweigering op objecten., 1945 - 1954.; 265; 1 omslag
        - ereblijken., B.3.4.12
          - Stukken betreffende een voorstel tot oprichting van een gedenkteken ter nagedachtenis aan de slachtoffers onder het personeel van de Werkverruiming tijdens de Tweede Wereldoorlog., 1946 - 1953.; 266; 1 omslag
        - tewerkstelling van bijzondere groepen., B.3.4.13
          - Dossiers betreffende de tewerkstelling van arbeidskrachten van vreemde nationaliteiten., 1945 - 1954.; 267; 1 omslag
            zie ook inv. nr. 259.
          - Stukken betreffende de tewerkstelling van hoofdarbeiders., 1946 - 1949 (1953).; 268; 1 omslag
          - Stukken betreffende de tewerkstelling van gevangenen., 1946 - 1953.; 269; 1 omslag
          - Stukken betreffende de tewerkstelling van gedetineerden., 1949 - 1952.; 270; 1 omslag
          - Stukken betreffende arbeidsvoorwaarden van tewerkgestelde gedetineerden., 1945 - 1950.; 271; 1 omslag
          - Stukken betreffende de tewerkstelling van buitenlandse studenten., 1949 - 1954.; 272; 1 omslag
      - neveneffecten bij de uitvoering van werken., B.3.5
        - Dossier betreffende de schadeloosstelling van vissers, die door de inpoldering van het Land van Vollenhove in hun bestaanszekerheid zijn geschaad., 1944 - 1947.; 273; 1 omslag
        - Verzameldossier betreffende de bescherming van historische en natuurmonumenten bij de uitvoering van werken., 1945 - 1953.; 274; 1 omslag
      - documentatie., B.3.6
        - "Nieuwe Arbeidsverhoudingen" door het adviescollege voor Arbeidszaken, uitgave militair gezag., 1945.; 275; 1 deeltje
          met een hoofdstukje over de D.U.W.
        - "Beschouwingen over een onderzoek naar de waterschapslasten in Nederland". Proefschrift ter verkrijging van de graad van doctor in de landbouwkunde van D.R. Mansholt, later inspecteur en directeur van de Rijksdienst. Met kaartbijlagen., 1941 (1942).; 276; 1 deel en 1 pak
          met een hoofdstuk over.de betekenis van de waterschappen voor de werkverruiming.
- AFDELING II, gedeponeerde archieven
  - Commissie van Advies inzake D.U.W.-werken, A
    - Commissie van Advies inzake D.U.W.-werken., 1946 - 1954.; 277-286; 10 omslagen
      - Dossier inzake de instelling en opheffing, 1946 - 1952., 277; 1 omslag
        de instellings- en opheffingsbesluiten ontbreken.
      - Verslagen en vergaderstukken van de 1e tot en met de 63e vergadering, 1946 - 1954., 278-286; 9 omslagen
        - 1e - 9e vergadering, 1946., 278
          verslagen van de 5e en 8e vergadering ontbreken.
        - 10e - 16e vergadering, 1947., 279
        - 17e - 24e vergadering, 1948., 280
        - 25e - 31e vergadering, 1949., 281
        - 32e - 38e vergadering, 1950., 282
        - 39e - 45e vergadering, 1951., 283
        - 46e - 52e vergadering, 1952., 284
        - 53e - 59e vergadering, 1953., 285
        - 60e - 63e vergadering, 1954., 286
  - Centrale Commissie van Advies voor D.U.W.-aangelegenheden (Centrale D.U.W.-commissie)., B
    - Dossiers inzake de instelling opheffing, benoeming en ontslag van leden van de Centrale Commissie van Advies voor D.U.W.-aangelegenheden, alsmede inzake enkele andere aangelegenheden voornoemde Centrale Commissie betreffende., 1949 - 1954.; 287; 1 omslag
    - Brief aan de Minister van Wederopbouw en Volkshuisvesting inzake de regelmatige toezending van de notulen van de Centrale Commissie van Advies voor D.U.W.-aangelegenheden. Minuut., 1950.; 288; 1 stuk
    - Verslag van de vergadering van de Centrale Commissie van Advies voor D.U.W.-aangelegenheden van 24 oktober 1952., 289; 1 stuk
    - Verslagen van vergaderingen van de Centrale Commissie voor DUW-aangelegenheden; verslagen genummerd 1-20, 23 en 27. Gestencild., 1950-1953; 290; 1 omslag
  - Commissie van Deskundigen inzake de wijze van uitvoering van D.U.W.-objecten (subcommissie van de onder B. genoemde Centrale Commissie van Advies)., C
    - Dossier inzake de werkzaamheden van de Commissie van Deskundigen inzake de wijze van uitvoering van D.U.W.-objecten., 1950.; 291; 1 omslag
    - Stukken betreffende het ontwerp-besluit tot aanvulling van het Besluit van 22 augustus 1944 Stb. F79 houdende vaststelling van het Buitengewoon Besluit Werklozenzorg., 1945.; 292; 5 stukken 1 omslag
  - Subcommissie voor de lonen en andere Arbeidsvoorwaarden (Subcommissie van de onder B. genoemde Centrale Commissie van Advies), D
    - Verslagen van vergaderingen van de Subcommissie voor de Lonen en andere Arbeidsvoorwaarden; verslagen genummerd 6-22. Gestencild., 1951.; 293; 1 omslag